臺灣高等法院刑事裁定
110年度抗字第483號
抗  告  人  胡寶仁




上列抗告人即被告因妨害公務案件，不服臺灣桃園地方法院中華
民國110年2月19日裁定（109年度易字第785號），提起抗告，本
院裁定如下：
    主  文
抗告駁回。
    理  由
一、原裁定意旨略以：抗告人即被告胡寶仁（下稱被告）因妨害
    公務案件，經原審於民國109年12月29日判決，判決正本並
    於110年1月5日向被告之住所送達，由被告本人收受，此有
    個人戶籍資料查詢結果、原審送達證書在卷可稽；而被告之
    住所係在新北市，其向原審為訴訟行為，依法院訴訟當事人
    在途期間標準加計在途期間3日，其上訴期間之末日為110 
    年1月28日，惟被告係於110年2月2日始向本院提起上訴，有
    卷附上訴狀上之原審收文戳章為憑，已逾法定上訴期間，且
    無從補正，爰依刑事訴訟法第362條前段規定，予以駁回等
    語。
二、抗告意旨略以：因有提供住所（現讀學校附近）之聯絡地址
    ，但未收到判決書，而戶籍地收受人非被告本人，故提起抗
    告及再審相關資料云云。
三、按上訴期間為20日，自送達判決後起算。但判決宣示後送達
    前之上訴，亦有效力；原審法院認為上訴不合法律上之程式
    或法律上不應准許或其上訴權已經喪失者，應以裁定駁回之
    。但其不合法律上之程式可補正者，應定期間先命補正，刑
    事訴訟法第349條、第362條分別定有明文。
四、經查：
　㈠被告因涉妨害公務案件，經原審於109年12月29日以109年度
    易字第785號刑事判決判處拘役15日，如易科罰金，以新臺
    幣1千元折算1日。又判決正本於110年1月5日送達被告之住
    所即戶籍地址，由被告本人用印收受，有原審送達證書、被
    告個人戶籍資料查詢結果在卷可憑（見臺灣桃園地方法院10
    9年度易字第785號卷第191頁、臺灣桃園地方法院109年度審
    易字第1185號卷第19頁）。再依法院訴訟當事人在途期間標
    準，被告住所位於新北市土城區，其向原審為訴訟行為，應
    加計在途期間3日，其上訴期間之末日計至110年1月28日（
    星期四，非星期日、紀念日或其他休息日）期滿。惟被告之
    刑事聲明上訴狀遲至110年2月2日送達至原審法院，此有該
    狀上之原審法院收文戳章在卷可憑（見臺灣桃園地方法院10
    9年度易字第785號卷第195頁）。是被告所提上訴已逾法定
    上訴期間，且無從補正，原裁定以被告上訴已逾法定上訴期
    間為由，裁定駁回其上訴，經核於法並無違誤。
　㈡被告雖以上情提起抗告。惟查：
　⒈按依一定事實，足認久住之意思，住於一定之地域者，即為
    設定其住所於該地；依一定事實，足認以廢止之意思離去其
    住所者，即為廢止其住所，民法第20條第 項及第24條亦均
    定有明文。申言之，當事人主觀上有久住之意思，客觀上依
    據一定事實，居住於一定地域，即可認設定住所於該地。且
    民眾凡是遷出、遷入或住址變更，均應為戶籍登記，此乃戶
    籍法之規範，是被告如依法設籍於特定之處所時，即應認其
    有久住該特定處所之意思，縱然其嗣後因故暫居於他處，除
    有客觀情事可認其已以廢止住所之意思離去該地，而有廢止
    住所之情事，仍應以設籍地為其住所。
　⒉本件原判決於110年1月5日送達至被告之戶籍地址，由被告本
    人蓋章收受一節，有原審送達證書存卷可憑（見臺灣桃園地
    方法院109年度易字第785號卷第191頁），併參被告於原審
    審理時陳稱：為了要念書自己搬來桃園住，每個禮拜會回去
    等語（見臺灣桃園地方法院109年度易字第785號卷第129頁
    ），堪認被告縱未居住於戶籍地，其仍會定期返回戶籍地，
    尚難認有廢止戶籍地為其住所而永久離去該處之意思，是其
    住所仍為被告之戶籍地，原審法院判決之送達自屬合法。準
    此，被告泛稱其未收到判決，戶籍地收受判決之人非其本人
    云云，均非可採。
　⒊又被告泛稱有提供學校附近之聯絡地址予法院云云。惟參諸
    臺灣桃園地方法院辦理刑事案件電話查詢紀錄表、被告之刑
    事聲明上訴狀（見臺灣桃園地方法院109年度易字第785號卷
    第205、197頁），本件被告係於提出聲明上訴狀後，經原審
    法院通知其上訴逾期後，被告始向法院陳明聯絡地址。是被
    告所執上情，尚委無可憑，自不足取。
  ㈢綜上，原審認被告提起上訴已逾上訴期間，其上訴顯屬違背
    法律上之程式，且無從補正，而依刑事訴訟法第362條前段
    之規定，裁定駁回其上訴，於法要無不合。被告徒憑己意，
    泛以上情提起抗告，指摘原裁定不當，為無理由，應予駁回
    。
據上論斷，依刑事訴訟法第412條，裁定如主文。
中　　華　　民　　國　　110 　年　　4 　　月　　29　　日
                  刑事第二十一庭審判長法　官  許宗和
                                      法　官  黃惠敏
                                      法　官  章曉文
以上正本證明與原本無異。
不得抗告。
                                      書記官  賴又瑄
中　　華　　民　　國　　110 　年　　5 　　月　　3 　　日